臺灣高等法院刑事裁定
111年度抗字第1073號
抗  告  人
即  受刑人  張瑞温



上列抗告人因檢察官聲請定其應執行刑案件，不服臺灣新北地方
法院中華民國111年6月10日裁定（111年度聲字第1422號），提
起抗告，本院裁定如下：
    主  文
抗告駁回。                                             
    理  由
一、原裁定意旨略以：本件抗告人即受刑人張瑞温（下稱抗告人
    ）因違反毒品危害防制條例等案件，經法院先後判處如附表
    所示之刑，業已確定在案，有各該刑事判決書、本院被告前
    案紀錄表及臺灣新北地方檢察署執行案件資料表各1份在卷
    可考，茲檢察官聲請定其執行之刑，經審核認屬正當，爰裁
    定抗告人應執行有期徒刑3年6月等語。
二、抗告意旨略以：依刑法第51條第5、7款規定及法院秩序之理
    念，定應執行刑有其外部與內部界限之拘束，法院於數罪併
    罰時，除不得逾越法律規定範圍外，尚重教化功能，而非僅
    在實現報應定義之觀念。又數罪併罰關於應執行刑之量定，
    係屬法院自由裁量之事項，法院所為有期徒刑之酌定，如未
    逾越上開規定之外部界限及定應執行刑之恤刑目的，無悖於
    量刑之合理性，合乎責任原則，即不得指為違法（最高法院
    101年度台上字第5426號判決意旨參照）。另刑法修正後將
    連續犯、常業犯規定刪除，考其立法目的，係基於刑罰公平
    原則，杜絕僥倖犯罪心理，避免鼓勵犯罪乃改採一行為一罪
    一罰，是其定刑期時，除仍應就各別刑罰規範之目的，輕罪
    間體系之平衡，整體犯罪非難評價，各行為彼此間之偶發性
    與被告前科之關聯性，各行為所侵害法益之專屬性或同一性
    ，數罪對法益侵害之加重效應，罪數所反映之被告人格特質
    與犯罪傾向，社會特定犯罪處罰之期待等，為綜合判斷外，
    尤須參酌實現刑罰公平正義，以杜絕僥倖，減少犯罪之立法
    意旨，為妥適之裁量，且參照現各審級法院對其罪犯所判之
    例：如販賣毒品5次，各判處15年，合計75年，定應執行刑
    為18年6月；普通強盜案件6件，分別判處5年6月，合計33年
    ，定應執行刑為6年6月；再如臺灣臺中地方法院98年度易字
    第2067號判決，恐嚇與詐欺共116件，恐嚇取財7次，各判處
    6月，詐欺109次，各判處3月，共24年1月，定應執行刑為3
    年4月；最高法院98年度台上字第6192號判決，詐欺27次，
    合計30年7月，定應執行刑為4年；臺灣基隆地方法院96年度
    易字第538號判決，竊盜38次，合計12年8月，定應執行刑為
    3年，由是可知，實務上就具體個案所定之執行刑，亦不乏
    大幅減低之個案。本件抗告人所犯毒品危害防制條例及詐欺
    等罪，其犯罪時間於105年至106年間係屬同一時間內所為，
    因經檢察官先後起訴，始而分別審判，此於抗告人之權益難
    謂無影響，原裁定並未就抗告人整體犯罪行為態樣時間觀察
    ，即定其應執行刑為有期徒刑3年6月，顯然不利於抗告人，
    難謂與上開內部性界限之法律目的及刑罰之公平性無違，且
    原裁定亦未說明有何為此裁量之特殊情由，致實質上抗告人
    因原裁定之犯行，所受處罰將遠高於其所犯其餘同類案件，
    其裁量權行使尚非妥適等語。
三、經查，抗告人所犯如附表所示之罪，業經法院先後判處如附
    表所示之刑，並經確定在案，有各該刑事判決書及本院被告
    前案紀錄表在卷可查。附表編號1至4所示之罪，係屬得易科
    罰金之刑；附表編號5至7所示之罪則屬不得易科罰金之刑，
    有刑法第50條第1項但書第1款規定之情形。檢察官因而向原
    審法院聲請就附表所示各罪定其應執行之刑，有定刑聲請切
    結書1份在卷可按（見臺灣新北地方檢察署111年度執聲字第
    1024號執行卷宗第7頁），經原審核無不合，並衡酌抗告人
    所犯各罪大部分為詐欺，犯罪類型、手段、動機及目的均相
    同，且係於105年6月30日至106年5月15日此段期間內密集為
    之，所侵害者為財產法益，並非難以替代或回復之個人法益
    ，對於危害法益之加重效應非重，於併合處罰時，其責任非
    難重複之程度較高，刑罰之邊際效應遞減，並兼衡責罰相當
    與刑罰經濟之原則，定其應執行刑為有期徒刑3年6月，係在
    各刑中之最長期（即1年6月）以上，各刑合併之刑期（即5
    年1月）以下，復未逾附表各編號前所定之應執行刑加計其
    他裁判所處刑期之總和（即附表編號7所示有期徒刑1年，加
    計附表編號1至6曾定之應執行刑2年11月，合計為3年11月）
    ，符合量刑裁量之外部性界限及內部性界限，要屬法院裁量
    職權之適法行使，難謂有何違背罪責相當、重複評價禁止原
    則及裁量濫用之情事，亦無違反比例、平等原則、罪刑相當
    原則及責任遞減原則，或認與社會法律情感相違之情，對受
    刑人顯然無過重之情，受刑人認原審合併定應執行刑，有違
    數罪併罰定應執行刑之立法精神云云，要無足採。至抗告意
    旨另列舉實務上就具體個案所定之執行刑，並指不乏大幅減
    低之個案云云。然不同個案，其犯罪類型、情節俱不相同，
    所為刑罰之量定自屬有別，尚難遽以比附援引，執為原裁定
    有何違誤之論據。
四、綜上所述，本件抗告意旨指摘原裁定定刑未洽，請求另為適
    法裁判等語，難認可採，核其抗告為無理由，應予駁回。
據上論斷，應依刑事訴訟法第412條，裁定如主文。
中　　華　　民　　國　　111 　年　　7 　　月　　21　　日
                  刑事第十二庭  審判長法　官  陳如玲
　　　　　　　　　　　　　　　　　　　法　官  廖建瑜
　　　　　　　　　　　　　　　　　　　法　官  魏俊明
以上正本證明與原本無異。
如不服本裁定，應於收受送達後五日內向本院提出抗告狀。
                                      書記官  賴尚君
中　　華　　民　　國　　111 　年　　7 　　月　　21　　日